【裁判字號】    91,易,231
【裁判日期】    920414
【裁判案由】    竊盜等
【裁判全文】
臺灣屏東地方法院刑事判決                          九十一年度易字第二三一號
    公  訴  人  臺灣屏東地方法院檢察署檢察官
    被      告  丁○○
右列被告因贓物案件，經檢察官提起公訴（九十年度偵字第七七六九號），本院判決
如左：
    主  文
丁○○共同牙保贓物，處有期徒刑肆月，如易科罰金，以佰元折算壹日。
      事  實
一、丁○○曾於民國八十二、八十五、八十六年間因違反槍砲彈藥刀械條例、麻醉藥
    品管理條例等案件，經法院分別判處有期徒刑一年六月、一年及一年二月，嗣於
    八十六年八月二十七日入監服刑，甫於八十八年七月二十九日縮短刑期假釋出獄
    （指揮書執畢日期九十年一月十日，不構成累犯），明知車號000－0000
    號重型機車一部，係屬來源不明之贓車。因甲○○（所犯加重竊盜罪業經本院判
    處有期刑三年）欠缺銷贓管道，乃託知情之乙○○代為銷贓，乙○○即聯絡知情
    之己○○（乙○○及己○○牙所犯保贓物罪均經院判處有期徒刑四月）代覓銷贓
    管道，己○○覓得知情之丁○○，三人竟共同基於牙保贓車之犯意，以己○○為
    名義上之出賣人，於八十九年十二月二十三日中午十二時三十分許，在庚○○（
    所犯故買贓物罪經本院判處有期徒刑四月）所經營位於屏東縣內埔鄉○○路二三
    五號之興南機車行，將上述機車以新台幣（下同）一萬元之代價售予知情之庚○○，庚○○旋於同日下午一時三十分許，在其所經營之興南機車行，以一萬四千
    三百元價格將上開贓車轉售予知情之戊○○（故買贓物罪經本院判處拘役四十日
    ）圖利。嗣於八十九年十二月二十三日下午二時許，戊○○偕同不知情之張正郎
    搬運該輛機車，途經屏東縣南州鄉○○路段時，為警查獲。
二、案經臺灣屏東地方法院檢察署檢察官簽分偵查起訴。
    理  由
一、訊據被告丁○○固供承介紹己○○將前揭機車售予庚○○之事實不諱，惟矢口否
    認有何牙保贓物之犯意，辯稱：己○○說機車是他自己的要賣，我告訴己○○我
    們村內有機車行在買報廢車，但是辦理正常的手續，我便帶己○○去找庚○○，
    他們雙方都沒有給我介紹費，事後乙○○將機車牽給我，我就將錢交給乙○○，
    我不知道是贓車云云。惟查，被害人丙○○所有車號000－0000號重型機
    車一部，確係同案被告甲○○於八十九年十二月二十一日下午二時許，在屏東縣
    內埔鄉內埔國中前所竊取一節，業據被害人丙○○於警訊中指述綦詳，並經同案
    被告乙○○、己○○於偵查中（見九十一年度偵字第六六六七號卷第十九頁及九
    十年度偵字第一○三七號卷第七十一頁）供述明確，復有贓物保管領據、切結書
    各一紙、機車照片四張附卷可佐，堪認該機車係屬於贓物無誤。且依同案被告己○○於偵查中所供述：因為乙○○、甲○○沒有門路銷贓，才會透過我，我透過
    丁○○介紹，我將機車賣給興南機車行的負責人庚○○，我原本不認識庚○○。
    這種機車是專門銷外國的，因價錢較高，丁○○因不信任乙○○才又找我出面處
    理，所以丁○○知道那是贓車等語（九十年偵字第一○三七號第五十頁反面、第
    五十九頁反面及九十年度偵字第一三八五號卷第六十一頁）以觀，足見被告明知
    上開該機車係屬贓車甚明。再參酌同案被告庚○○於偵查供述：我將一萬元拿給
    「蕭仔」，「蕭仔」本名好像叫丁○○，我買時機車沒有車牌，沒有向己○○拿
    機車行照及辦理過戶，我準備外銷。那輛機車可以正常發動等語（見九十年度偵
    字第一○三七號卷第二十四頁反面及第五十九頁）等語；及同案被告戊○○於偵
    查供述：我以一萬四千三百元購買機車，沒有辦理過戶，及拿行車執照，我準備
    銷往非洲等語（見九十年度偵字第一○三七號卷第二十四頁起第二十四頁反面）
    ，被告係心智成熟之成年人，對於買賣車輛應以行車執照等證明其來源之正當，
    應有一定之認識；且觀諸上述機車外觀（見九十一年度偵字第一○三七號卷第四
    頁）雖非新穎，但機件齊全，通常人均可知該車正在使用中，被告與己○○及乙○○竟共同未經查證相關證件，即貿然介紹買賣，若謂被告無贓物之認識，顯與
    事理相違。是其所辯不知為贓車之詞，不足採信。本件事證明確，被告犯行洵堪
    認定。
二、核被告丁○○所為，係犯刑法第三百四十九條第二項之牙保贓物罪。其與被告乙○○、己○○間，有犯意聯絡與行為分擔，皆為共同正犯。又被告行為後，刑法
    第四十一條第一項已於九十年一月四日修正為：「犯最重本刑五年以下有期徒刑
    以下刑之罪，而受六個月以下有期徒刑或拘役之宣告，因身體、教育、職業、家
    庭之關係或其他正當事由，執行顯有困難者，得以一元以上三元以下折算一日。
    但確因不執行所宣告之刑，難收矯正之效，或難以維持法秩序者，不在此限」，
    並經總統於九十年一月十日公布，而於同年一月十二日生效，惟易科罰金係關於
    執行之事項，與罪刑之輕重問題無涉，自應適用新法即即修正後之刑法第四十一
    條第一項之規定（參照最高法院二十四年度總會決議(二)、二十九年上字第五二五
    號判例）。爰審酌被告之素行不良，牙保贓物買賣，助長竊盜風氣、否認罪行犯
    後態度不佳等等一切情狀，量處如主文所示之刑，並諭知易科罰金之折算標準，
    以資警惕。
據上論斷，應依刑事訴訟法第二百九十九條第一項前段，刑法第二十八條、第三百四
十九條第二項、第四十一條第一項前段、第四十七條，罰金罰鍰提高標準條例第一條
前段、第二條，判決如主文。
中      華      民      國    九十二    年      四      月     十四     日
                          臺灣屏東地方法院刑事第五庭
                                   審判長法  官   羅森德
                                         法  官   王以齊
                                         法  官   楊萬益
右正本證明與原本無異。
如不服本判決應於收受本判決送達後十日內向本院提出上訴書狀，其未敘述上訴理由
者，並得於提起上訴後十日內向本院補提理由書狀（均須按他造當事人之人數附繕本
 ）「切勿逕送上級法院」
                                         書記官   呂坤宗
中    華    民    國     九十二      年      四      月      二十三     日
附錄本判決論罪科刑法條：
中華民國刑法第三百四十九條
收受贓物者，處三年以下有期徒刑、拘役或五百元以下罰金。
搬運、寄藏、故買贓物或為牙保者，處五年以下有期徒刑、拘役或科或併
科一千元以下罰金。
因贓物變得之財物，以贓物論。


司法院資訊處製作；財團法人民間司法改革基金會備份。
